最高法院刑事判決　　　　　　一○○年度台上字第二八六五號
上　訴　人　吳育群
選任辯護人　王淑琍律師
上列上訴人因違反毒品危害防制條例案件，不服台灣高等法院中
華民國一００年二月二十四日第二審更審判決（九十九年度上更
(一)字第五四０號，起訴案號：台灣板橋地方法院檢察署九十八年
度偵字第二九０六八號），提起上訴，本院判決如下：
    主  文
原判決撤銷，發回台灣高等法院。
    理  由
本件原判決認定上訴人吳育群有其事實欄所載之犯行，因而撤銷
第一審關於吳育群部分科刑判決，改判論處上訴人共同販賣第二
級毒品二罪、販賣第二級毒品一罪罪刑，固非無見。
惟查：(一)、科刑之判決書其宣示之主文，與所載之事實及理由必
須互相適合，否則即屬理由矛盾，其判決當然為違背法令。原判
決理由說明上訴人與黃信啟共同販賣第二級毒品甲基安非他命予
游寶億部分（如原判決附表〈下稱附表〉編號 3），上訴人於偵
查及原審審理時自白其犯行，依毒品危害防制條例第十七條第二
項規定減輕其刑；而就附表編號2 共同販賣第二級毒品甲基安非
他命予周長永部分，上訴人於警詢、偵查中並未自白，不符上開
減刑之規定（見原判決第八頁第十六至二十八行）。然主文就上
訴人共同販賣甲基安非他命予周長永部分（即附表編號2 ），判
處有期徒刑三年七月；共同販賣甲基安非他命予游寶億部分（即
附表編號3 ），判處有期徒刑七年二月。未減輕其刑部分量處刑
度低於法定刑，而依法減輕其刑部分反較未減輕部分量刑為重，
自有未當。(二)、證據雖已調查而其內容尚未明瞭者，即與未經調
查無異，如遽行判決，仍屬應於審判期日調查之證據而未予調查
。原判決事實認定上訴人就共同販賣第二級毒品予周長永部分（
即附表編號2 部分），偵查中未自白（見原判決第六頁倒數第五
、六行）。然依卷內資料，上訴人於偵查供陳「（周長永說他在
民國九十八年十月十五日向你購買一公克安非他命並且由你與黃
信啟一同去他住處交付給他？）我是有賣他，但是我沒有賺他的
錢。」「（如果你幫周長永一起拿，怎麼會是你與黃信啟一起交
付毒品給周長永？）周長永因為工廠忙沒有辦法離身，所以周長
永叫我拿過去給他。是開黃信啟的車，我要周長永補貼油錢，是
補貼給黃信啟。」（見偵查卷第一九四頁第二至四行、第八至十
二行）。倘上開供述無訛，是否屬上訴人於偵查中對自己之犯罪
事實為肯定供述，而符合偵查中自白犯罪？原審未進一步審酌，
亦有調查未盡之違誤。(三)、毒品危害防制條例之販賣毒品罪，以
行為人有營利之意思為其構成要件。故行為人有無此項營利意思
之目的條件，自應於事實欄內為詳實之記載，然後於理由內說明
其憑以認定之證據，始稱適法。原判決事實欄內雖記載上訴人意
圖營利販賣第二級毒品甲基安非他命，理由內未說明其憑以認定
之證據致使判決失其依據，自有理由不備之違背法令。上訴意旨
指摘原判決不當，非無理由，應認仍有撤銷發回更審之原因。
據上論結，應依刑事訴訟法第三百九十七條、第四百零一條，判
決如主文。
中    華    民    國  一○○  年    五    月  二十六  日
                      最高法院刑事第九庭
                          審判長法官  石  木  欽  
                                法官  洪  佳  濱  
                                法官  韓  金  秀  
                                法官  段  景  榕  
                                法官  周  煙  平  
本件正本證明與原本無異
                                      書  記  官  
中    華    民    國  一○○  年    六    月    一    日
                                                      Q